臺灣基隆地方法院基隆簡易庭民事判決
原　　　告　戊○○
法定代理人　己○○
訴訟代理人　丁○○
被　　　告　丙○○
兼法定代理　甲○○
人
兼訴訟代理　乙○○
人
上列當事人間請求損害賠償事件，本院於中華民國96年7月23日
言詞辯論終結，判決如下：
    主  文
被告應連帶給付原告新臺幣壹拾萬仟壹佰拾伍元，及被告乙○○自民國九十六年四月十一日起，被告丙○○、甲○○自民國
九十六年五月五日起，均至清償日止，按年息百分之五計算之利
息。
原告其餘之訴駁回。
訴訟費用由被告連帶負擔三分之一，餘由原告負擔。
本判決第一項得假執行；但被告如以新臺幣壹拾萬仟壹佰拾
伍元預供擔保，得免為假執行。
    事實及理由要領
一、原告起訴主張：原告與被告丙○○係基隆市中興國民小學一
    年級忠班學生，被告丙○○於民國 (下同)95 年9月6日下午
    ，在校園中無故自原告背後猛力衝撞原告使原告倒地，致原
    告受有前臂挫傷併遠端橈骨骨折等傷害，原告並因而支出醫
    療費用新臺幣 (下同)3,135 元，連同因前開傷害自95年9月
    6日起至96年1月17日止身體上受有之痛苦，及不能書寫活動
    致學習有障礙之精神慰撫金300,000元，共計303,135元；又
    被告丙○○為89年2月12日生，行為時為限制行為能力人，
    被告乙○○、甲○○為被告丙○○之法定代理人，為此依民
    法第184條第1項前段、第187條第1項前段規定，請求被告等
    連帶給付原告303,135元，及自起訴狀繕本送達翌日起至清
    償日止，按年息5％計算之利息等語。
二、被告等則以本件事故乃因原告於校園內嬉戲時，忽然停住，
    致後方同向奔跑嬉戲之被告丙○○煞停不及所致，原告因
    本件事故所受傷害並因而支出之醫療費用僅3,135元，足見
    原告所受傷勢輕微，且原告於本件事故後，於95年10月25日
    再次赴行政院衛生署基隆醫院 (下稱基隆醫院)門診時，其X
    光顯示原告骨折傷勢癒合良好 (約90％) ，當時應屬痊癒狀
    態，原告主張其因本件事故受有傷害於4個月後方始痊癒，
    應屬誇大之詞，且據證人王凱箴所述，原告受傷後並未特別
    對在學校中庭活動感到害怕，上課情形亦未因受傷後有嚴重
    影響，足徵原告因本件事故所受傷害之精神上痛苦亦屬輕微
    等語，資為抗辯，並聲明：(一)駁回原告之訴。(二)如受不利判
    決，願供擔保請准免為假執行。
三、經查，原告與被告丙○○係基隆市中興國民小學一年級忠班
    學生，被告丙○○於95年9月6日下午，在校園中自原告背後
    衝撞倒原告，致原告受有前臂挫傷併遠端橈骨骨折等傷害，
    支出醫療費用3,135元，及被告丙○○為限制行為能力人，
    被告乙○○、甲○○為其法定代理人，被告丙○○就原告因
    本件事故所受傷害應負全部過失責任等事實，為兩造所不爭
    執（見本院96年5月10日言詞辯論筆錄），並有行政院衛生
    署基隆醫院診斷證明書、行政院衛生署基隆醫院醫療費用收
    據、國立台灣大學醫學院附設醫院醫療費用收據等件在卷可
    稽，則被告丙○○對原告應負侵權行為損害賠償責任應堪認
    定，原告請求被告等連帶賠償本件事故醫療費用3,135元之
    損害，應予准許。
四、按不法侵害他人之身體、健康，被害人雖非財產上之損害亦
    得請求賠償相當之金額，民法第195條第1項定有明文。原告
    又主張其於95年9月6日因本件事故受有橈骨骨折之傷害，至
    96年1月17日始痊癒，不僅身體上受有痛苦，亦因不能書寫
    活動致學習有障礙而受有精神上之痛苦，而請求慰撫金
    300,000元，被告則辯稱原告骨折傷勢應於95年10月25日即
    已痊癒，且原告之傷勢並未嚴重影響其學習，精神上所受痛
    苦亦屬輕微等語。經查，原告因本件傷害於95年9月6日因橈
    骨骨折至基隆醫院就診，並以石膏固定傷處，95年9月9日原
    告再次至基隆醫院門診，並於95年9月30日拆除石膏，又於
    95年10月25日再次門診時，X光顯示其骨折處癒合良好 ( 約
    90％)之事實，有行政院衛生署基隆醫院96年6月18日基醫病
    字第0960004589號函在卷可稽，且原告於95年10月25日至國
    立台灣大學醫學院附設醫院 (下稱台大醫院)門診時，當時
    骨折位置並無問題，且有骨痂生成，另原告於95年12月20
    日再度赴台大醫院門診時，右側橈骨骨折已經痊癒、位置良
    好之事實，亦有國立臺灣大學醫學院附設醫院96年5月29日
    校附醫祕字第0960204403號函在卷可稽，顯見原告因本件事
    故橈骨骨折後，經過約2個月時間始痊癒。又查，證人即兩
    造就讀班級導師王凱箴到庭證稱：「 (問：去年九月六號發
    生何事？)…原告大約打了一個月的石膏，剛開始兩個星期
    ，他沒有辦法寫字，但後來也慢慢開始寫作業，一開始沒有
    辦法寫作業，他會有點挫折，有看到他在哭，但他和同學的
    互動很好，第三個星期開始他就慢慢寫字，剛拆石膏的時候
    ，他有戴護腕，上學期到期末，他有戴護腕，但他並不是整
    天戴，因為像寫字不方便他就沒有戴，還有剛開始天氣太熱
    ，他也常常不想戴，我並不覺得他有什麼障礙，就我觀察他
    心裡上受到此事件的影響，應該是拆石膏前的那段時間，但
    之後戴護腕時，我就覺得沒有影響。原告不曾因為手受傷而
    請假，我印象中，從受傷後兩三個月，他很黏他奶奶，但因
    為剛開學，我不知道他和奶奶的互動，所以我不知道是因為
    剛開學，才黏奶奶，還是因為受傷的關係，據我觀察原告受
    傷後並沒有特別對在中庭活動感到害怕，我看他上課情形，
    並沒有因為受傷後有感到害怕。」、「 (問：以你的經驗，
    原告身體上是否會因為手受傷感到痛苦？骨折是否會影響上
    課？)一般人都會，而他手受傷後，無法交作業，有在教室
    哭，剛受傷那一星期中，情緒也比較焦慮，我有開導他，告
    訴他勉強寫作業，對他手復原的情形反而不好。」、「 (問
    ：一年級是否有規定一定要交作業？)是的，是寫注音符號
    練習，是回家作業，第二天要交，上課其實寫的部分不多，
    看的部分比較多，畫圖也比較多，原告沒有辦法畫得很好，
    所以很挫折。」等語 (見本院96年6月21日言詞辯論筆錄)，
    足徵原告於本件事故發生後，確因受傷影響其學習或日常生
    活而有挫折、焦慮等情形。本院審酌原告及被告丙○○均為
    國小在學學生，被告乙○○為碩士畢業、業律師、每月收入
    約150,000元，被告甲○○為高中畢業、家庭主婦，無收入
    ，及原告所受傷勢、痊癒時間、其日常生活因受傷所受影響
    等一切情狀，認原告請求之精神慰撫金以100,000元為適當
    ，其逾此部分請求則無理由，應予駁回。
五、綜上所述，本件原告所受之損害總計為103,135元【計算式
    ：3,135＋100,000＝103,135】。從而，原告依侵權行為損
    害賠償之法律關係，請求被告等連帶給付103,135元，及被
    告乙○○自起訴狀繕本送達翌日起即自96年4月11日起，被
    告丙○○、甲○○自96年5月5日起，均至清償日止，按年息
    5％計算之利息，為有理由，應予准許，原告逾此範圍之請
    求，為無理由，應予駁回。
六、又本件原告勝訴部分，係就民事訴訟法第427條第1項規定之
    適用簡易程序訴訟所為被告敗訴之判決，爰依民事訴訟法第
    436條第2項、第389條第1項第3款，依職權宣告假執行，並
    依准被告聲請，宣告被告得預供擔保免為假執行。
七、據上論結，本件原告之訴為一部有理由，一部無理由，依民
    事訴訟法第436條第2項、第79條、第85條第2項、第389條第
    1項第3款、第392條第2項，判決如主文。
中　　華　　民　　國　　96　　年　　8　　月　　6　　日
　　              基隆簡易庭法　官　姚貴美
以上正本係照原本作成。
對於本件判決如有不服，應於收受送達後20日內向本院提出上訴
書狀，上訴於本院合議庭，並按他造當事人之人數附具繕本。
中　　華　　民　　國　　96　　年　　8　　月　　6　　日
                            書記官　江美琪
